臺灣桃園地方法院小額民事判決
111年度桃小字第1209號
原      告  邱彥翔  
被      告  潘益鴻  
            趙恬榕  

上列當事人間消費爭議事件，本院於中華民國111 年8 月3 日言
詞辯論終結，判決如下：
    主    文
原告之訴駁回。
訴訟費用新臺幣壹仟元由原告負擔。
    理由要領
一、原告主張：
　　原告與訴外人郭庭妤於民國110年9月間委託被告為其刺青，
    郭庭妤並當場給付被告新臺幣（下同)5,000元定金。詎料，
    被告竟未依約幫原告刺青，亦拒絕返還定金。為此，爰依兩
    造間契約之法律關係提起本件訴訟等語，並聲明：被告應給
    付原告5,000元，及自起訴狀繕本送達翌日起至清償日止，
    按週年利率5%計算之利息。
二、被告則以：
　　當初是郭庭妤拿定金5,000元給被告，被告畫好圖之後傳給
    郭庭妤，後來郭庭妤打電話來說其與原告關係出問題沒有要
    刺青，所交的定金就沒收了，郭庭妤表示沒關係，定金當做
    是圖稿費用，且表示原告要再去刺青的話，定金要另外與原
    告收取等語，資為抗辯。並聲明：原告之訴駁回。
三、按債權契約為特定人間之權利義務關係，僅債權人得向債務
    人請求給付，此為債之相對性原則（最高法院102 年度台上
    字第1513號判決意旨參照）。經查，本件原告係依契約之法
    律關係為請求，被告則辯稱契約是成立於被告與郭庭妤之間
    ，並提出手機對話紀錄為證（見本院卷第25至38頁）， 參
    以原告亦自承定金是郭庭妤付的等語（見本院卷第23頁反面
    ），堪認被告辯稱與其訂立契約者為郭庭妤，應為可採。至
    原告固主張已將定金交給郭庭妤云云，然此為被告所否認，
    而原告復無法舉證證明郭庭妤有何債權讓與之事實，亦難信
    其主張為債權讓與之事實為真。準此，依債之相對性原則，
    契約之效力自僅存在於契約當事人間，而不及於非契當事人
    之原告，原告既非契約當事人，即無從向契約對造請求返還
    定金。
四、綜上所述，原告依契約之法律關係，請求被告給付5,000元
    ，及自起訴狀繕本送達之翌日起至清償日止，按週年利率5 
    ％計算之利息，為無理由，應予駁回。
五、本件事證已臻明確，兩造其餘攻擊防禦方法及舉證，核與判
    決結果無影響，爰不予一一論述，併此敘明。 　　
六、訴訟費用負擔之依據：民事訴訟法第78條。並依同法第436
    條之19第1 項規定，確定訴訟費用額1,000 元由原告負擔。
　
中    華    民    國   111    年    8     月    25    日
                  桃園簡易庭  法  官  汪智陽
以上正本係照原本作成。
如不服本判決，應於送達後20日內，向本院提出上訴狀並表明上
訴理由，如於本判決宣示後送達前提起上訴者，應於判決送達後
20日內補提上訴理由書（須附繕本）。
如委任律師提起上訴者，應一併繳納上訴審裁判費。
中    華    民    國   111    年    8     月     25   日
                              書記官  陳家蓁
附錄：
一、民事訴訟法第436條之24第2項：
    對於小額程序之第一審裁判上訴或抗告，非以其違背法令為
    理由，不得為之。
二、民事訴訟法第436條之25：
    上訴狀內應記載上訴理由，表明下列各款事項：
    ㈠原判決所違背之法令及其具體內容。
    ㈡依訴訟資料可認為原判決有違背法令之具體事實。
三、民事訴訟法第471條第1項：（依同法第436條之32第2項規定
    於小額事件之上訴程序準用之）
    上訴狀內未表明上訴理由者，上訴人應於提起上訴後20日內
    ，提出理由書於原第二審法院；未提出者，毌庸命其補正，
    由原第二審法院以裁定駁回之。